ko: 주얼리 프로젝트 유형: 비드 프로젝트; 팔찌 만들기; 귀걸이 만들기; 주얼리 제작; 목걸이 만들기; 펜던트 만들기; 철사 공예; 와이어 래핑; 철사 세공; 기타
el: Τύπος έργου κοσμήματος: Έργο με χάντρες; Κατασκευή βραχιολιών; Κατασκευή σκουλαρικιών; Κατασκευή κοσμημάτων; Κατασκευή κολιέ; Κατασκευή μενταγιόν; Γλυπτική με σύρμα; Περιτύλιξη σύρματος; Συρματουργία; Άλλο
vi: Loại dự án trang sức: Dự án kết cườm; Làm vòng tay; Làm bông tai; Làm đồ trang sức; Làm vòng cổ; Làm mặt dây chuyền; Điêu khắc dây; Quấn dây; Lưới sắt; Khác
lt-LT: Juvelyrinių dirbinių projekto tipas: Karoliukų projektas; Apyrankių gamyba; Auskarų gamyba; Juvelyrinių dirbinių gamyba; Kaklo papuošalų gamyba; Pakabukų gamyba; Vielučių lankstymas; Vielučių sukimas; Darbas su vielutėmis; Kita
en: Jewelry project type: Beading project; Bracelet making; Earring making; Jewelry making; Necklace making; Pendant making; Wire sculpting; Wire wrapping; Wirework; Other
nb: Smykkeprosjekttype: Perleprosjekt; Fremstilling av armbånd; Fremstilling av øredobber; Smykkelaging; Fremstilling av halskjeder; Fremstilling av anheng; Trådskulptering; Trådinnpakning; Trådarbeid; Annen
pt-PT: Tipo de projeto de joalharia: Projeto de missangas; Fabrico de pulseiras; Fabrico de brincos; Fazer joalharia; Fabricação de colares; Fabrico de pingentes; Escultura com arame; Uso de arame em joalharia; Trabalhos em arame; Outro
ro-RO: Tip proiect bijuterie: Confecționarea de mărgele; Confecționarea de brățări; Confecționarea de cercei; Confecționarea de bijuterii; Confecționarea de coliere; Confecționarea de pandantive; Sculptură din sârmă; Împletituri din sârmă; Confecționarea de bijuterii din sârmă; Altele
tr: Mücevher proje türü: El işi boncuk projesi; Bilezik yapımı; Küpe yapımı; Mücevher yapımı; Kolye yapımı; Kolye/küpe süsü yapımı; Telden heykel; Tel sarma; Tel işleri; Diğer
cs: Typ projektu šperků: Korálkový projekt; Výroba náramků; Výroba náušnic; Výroba šperků; Výroba náhrdelníků; Výroba přívěsků; Vytváření drátěných soch; Omotávání drátem; Drátování; Jiné
hr-HR: Vrsta projekta izrade nakita: Projekt oblaganja perlicama; Izrada narukvica; Izrada naušnica; Izrada nakita; Izrada ogrlica; Izrada privjesaka; Oblikovanje žice; Omotavanje žicom; Ožičenje; Ostalo
it: Tipo di progetto gioielleria: Progetto con perline; Realizzazione di braccialetti; Realizzazione di orecchini; Creazione di gioielli; Realizzazione di collane; Realizzazione di ciondoli; Scultura in filo; Avvolgimento del filo; Fil di ferro; Altro
sl-SI: Vrsta izdelave nakita: Projekt s perlami; Izdelava zapestnic; Izdelava uhanov; Izdelava nakita; Izdelava ogrlic; Izdelava obeskov; Kiparjenje iz žice; Ovijanje z žico; Ožičenje; Drugo
fi: Koruprojektityyppi: Helmityöprojekti; Rannekorun valmistus; Korvakorujen valmistus; Korunvalmistus; Kaulakorun valmistus; Riipuksen valmistus; Metallilankaveistos; Langan kiertäminen; Lankatyöt; Muu
da: Smykkeprojekttype: Perleprojekt; Fremstilling af armbånd; Fremstilling af øreringe; Fremstilling af smykker; Fremstilling af halskæder; Fremstilling af vedhæng; Trådskulpturering; Trådindpakning; Trådværk; Andet
pl: Typ projektu biżuterii: Projekty z koralikami; Wykonanie bransoletki; Robienie kolczyków; Produkcja biżuterii; Wykonanie naszyjnika; Wykonanie wisiorka; Rzeźbienie z drutu; Owijanie drutu; Okablowanie; Pozostałe
th: ประเภทโครงการเครื่องเพชรพลอย: โครงการร้อยลูกปัด; การทำสร้อยข้อมือ; การทำต่างหู; การทำเครื่องเพชรพลอย; การทำสร้อยคอ; การทำจี้; การทำลวดดัด; การพันลวด; งานดัดลวด; อื่นๆ
ja: ジュエリー制作の種類: ビーズ制作; ブレスレット作り; イヤリング作り; ジュエリー作り; ネックレス作り; ペンダント作り; ワイヤーアート作り; ワイヤーラッピング; ワイヤーワーク; その他
fr: Type de projet de bijoux: Projet de perles; Fabrication de bracelets; Fabrication de boucles d’oreilles; Fabrication de bijoux; Fabrication de collier; Fabrication de pendentifs; Sculpture en fil de fer; Enroulement des fils; Filage; Autre
hu: Ékszerprojekt típusa: Gyöngyfűzés; Karkötőkészítés; Fülbevaló-készítés; Ékszerkészítés; Nyaklánckészítés; Medálkészítés; Drótszobrászat; Huzaltekercselés; Huzalozás; Egyéb
ru: Направление изготовления ювелирных украшений: Проект по бисероплетению; Изготовление браслетов; Изготовление сережек; Изготовление ювелирных украшений; Изготовление ожерелий; Изготовление кулонов; Изготовление скульптур из проволоки; Проволочная обмотка; Изделия из проволоки; Другое
sk-SK: Typ projektu výroby šperkov: Projekt korálkov; Výroba náramkov; Výroba náušníc; Výroba šperkov; Výroba náhrdelníkov; Výroba príveskov; Drôtové sochárstvo; Ovíjanie drôtom; Drôtovanie; Iné
zh-CN: 珠宝项目类型: 串珠项目; 手链制作; 耳环制作; 珠宝制作; 项链制作; 吊坠制作; 金属丝雕塑; 绕线; 金属丝制品; 其他
sv: Typ av smyckeprojekt: Pärlprojekt; Armbandstillverkning; Tillverkning av örhängen; Smyckestillverkning; Halsbandstillverkning; Tillverkning av hängsmycken; Trådskulpturering; Trådlindning; Trådarbete; Annat
pt-BR: Tipo de projeto de joias: Projeto de miçangas; Confecção de pulseira; Confecção de brincos; Fabricação de joias; Confecção de colar; Confecção de pingentes; Escultura de arame; Encapamento em arame; Trabalho em arame; Outro
nl: Type sieraadproject: Kralenproject; Armbanden maken; Oorbellen maken; Sieraden maken; Halskettingen maken; Hangers maken; Draadsculptuur; Draadverpakking; Draadwerk; Andere
es: Tipo de proyecto de joyería: Proyectos de abalorios; Fabricación de pulseras; Fabricación de aretes; Fabricación de joyas; Fabricación de collares; Fabricación de pendientes; Escultura de alambre; Envoltura de alambre; Alambrismo; Otros
de: Typ des Schmuckprojekts: Perlenstickereiprojekt; Armbandherstellung; Herstellung von Ohrringen; Schmuckherstellung; Herstellung von Halsketten; Anhängerherstellung; Drahtmodellierung; Drahtwicklung; Drahtarbeiten; Sonstiges
bg-BG: Тип проект за бижута: Проект за мъниста; Изработване на гривни; Изработване на обеци; Изработване на бижута; Изработване на огърлица; Изработване на медальони; Скулптуриране с тел; Опаковане с тел; Изработка на изделия от тел; Други
zh-TW: 珠寶首飾項目類型: 串珠項目; 手鏈製作; 耳環製作; 珠寶製作; 項鍊製作; 吊墜製作; 鋼絲雕塑; 繞線; 金屬絲製品; 其他